臺灣士林地方法院民事簡易判決
111年度士簡字第1618號
原      告  潘志強
被      告  謝天彬
上列當事人間因被告傷害案件（111年度訴字第203號），原告提
起刑事附帶民事訴訟請求損害賠償事件（111年度附民字第389號
），經本院刑事庭裁定移送前來，本院於民國111年12月8日言詞
辯論終結，判決如下：
    主  文
被告應給付原告新臺幣伍仟元，及自民國一百一十一年五月十二
日起至清償日止，按週年利率百分之五計算之利息。
原告其餘之訴駁回。
本判決原告勝訴部分得假執行。
原告其餘假執行聲請駁回。
    事實及理由要領
一、原告起訴主張：原告與訴外人陳重興於民國110年7月22日上
    午11時50分許，在臺北市○○區○○街000巷0號1樓社區大門口
    前，因故發生爭執。原告隨即前往臺北市○○區○○○路0段000
    號臺北市政府警察局士林分局社子派出所，欲對陳重興提告
    ，被告得知後亦趕往社子派出所，並於同日13時15分許，基
    於傷害之犯意，在社子派出所內，以右手揮拳毆打原告左臉
    頰，致原告受有左臉挫傷之傷害；原告因被告所造成之傷害
    ，身心均遭受俱創，請求精神慰撫金新臺幣（下同）12萬元
    ，爰依侵權行為法律關係提出本件訴訟，至於為何沒去大醫
    院驗傷，是因為疫情因素等語，並聲明：1.被告應給付原告
    12萬元，及自本件起訴狀繕本送達翌日起至清償日止，按週
    年利率5％計算之利息；2.原告願供擔保請准宣告假執行。　
    　
二、被告答辯略以：110年7月20日上午4時10分許，原告亂按電
    鈴為被告發現，還跟被告耍流氓，被告有以巴掌打原告，但
    是不知道有沒有打到原告的臉，原告的驗傷報告不是大醫院
    所開立，被告不相信該驗傷報告，之前在刑事庭認罪，是因
    為法官說這件沒事趕快解決等語，並聲明：請求駁回原告之
    訴。　　
三、按因故意或過失，不法侵害他人之權利者，負損害賠償責任
     ，民法第184條第1項前段分別定有明文；經查，原告主張
    被告上開傷害之犯行，業經本院刑事庭以111年度訴字第203
    號判決判處拘役10日，有本院上開刑事判決在卷可按，被告
    亦於本院自承於上開時間、地點，曾以巴掌歐打原告等詞，
    被告雖以前詞置辯，而原告所提出驗傷報告之驗傷時間雖與
    本件案發之時間有段距離，但經本院依職權調閱臺灣士林地
    方檢察署110年度偵字第15318號卷，本件刑事案件係發生於
    派出所內，於案發後立即由警方報案、拍照（見本案偵卷第
    11至17頁），該照片顯示原告左臉確實有紅腫，足徵原告確
    實有受到傷害，況被告於盛怒毆打原告，因而致原告左臉挫
    傷，並無任何違背常情之處，至於驗傷處所，而原告本即有
    選擇至何處驗傷之自由，故難為對被告有利之認定，應堪信
    原告之主張為真實，被告應就原告之損害負賠償責任。而不
    法侵害他人之人格權，被害人受有非財產上損害，請求加害
    人賠償相當金額之慰撫金時，法院對於慰撫金之量定，應斟
    酌實際加害情形、所造成之影響、被害人痛苦之程度、兩造
    之身分地位經濟情形及其他各種狀況，以核定相當之數額；
    再非財產上損害之慰撫金數額，究竟若干為適當，應斟酌兩
    造身分、地位及經濟狀況，俾為審判之依據。本院衡諸被告
    侵權行為之手段、方式，及被告所造成原告身體損害及其程
    度輕微，參酌、侵權行為情況、兩造學歷及家庭經濟狀況、
    本院依職權調取之兩造110年財稅收入資料等一切情狀，認
    原告得請求被告賠償之非財產上損害即精神慰撫金，以5,00
    0元為妥適，逾此範圍之請求，即為無理由，應予駁回。從
    而，原告請求被告給付5,000元，及自本件起訴狀繕本送達
    翌日即111年5月12日起至清償日止，按週年利率5％計算之利
    息，為有理由，應予准許，逾此範圍之請求，則無理由，應
    予駁回。
四、本件原告勝訴部分係就民事訴訟法第427條第1項適用簡易程
    序所為被告部分敗訴之判決，依民事訴訟法第389條第1項第
    3款規定，應依職權就原告勝訴部分宣告假執行，原告假執
    行之聲請不另准駁，至原告敗訴部分，其假執行之聲請即失
    所附麗，應併予駁回。
五、本件請求損害賠償事件乃刑事附帶民事訴訟，由刑事庭移送
    前來，迄本院言詞辯論終結為止，當事人並無任何裁判費或
    其他訴訟費用之支出，故本件尚無應確定之訴訟費用額，附
    此說明。
中　　華　　民　　國　 111　　年　　12　　月　　22　　日
                  士林簡易庭法  官  陳紹瑜 
以上正本係照原本作成。
如不服本判決，應於判決送達後20日內，向本院提出上訴狀並應
記載上訴理由，如於本判決宣示後送達前提起上訴者，應於判決
送達後20日內補提上訴理由書（須附繕本）。             
中　　華　　民　　國　 111　　年　　12　　月　　22　　日
                            書記官  詹禾翊